【裁判字號】    95,上訴,112
【裁判日期】    950221
【裁判案由】    毒品危害防制條例
【裁判全文】
臺灣高等法院刑事判決                 95年度上訴字第112號
上  訴  人
即  被  告  甲○○
上列上訴人因違反毒品危害防制條例案件，不服臺灣板橋地方法
院94年度訴字第709號，中華民國94年9月28日第一審判決（起訴
案號：臺灣板橋地方法院檢察署94年度毒偵字第1731號），提起
上訴，本院判決如下：
    主  文
上訴駁回。
    事  實
一、甲○○前曾於民國88年間因違反毒品危害防制條例案件，經
    臺灣臺北地方法院以88年度訴字第840號刑事判決判處有期
    徒刑7月，於89年1月20日確定，於89年5月11日入監服刑，
    同年12月10日執行完畢。
二、甲○○曾於88年間因施用第一級毒品海洛因，經臺灣台北地
    方法院以88年度毒聲字第1063號裁定送觀察、勒戒後，認有
    繼續施用毒品之傾向，由臺灣台北地方法院檢察署檢察官聲
    請強制戒治，經臺灣台北地方法院以88年毒聲字第2757號裁
    定令入戒治處所施以強制戒治，於89年11月4日強制戒治期
    滿，臺灣台北地方法院檢察署檢察官於90年9月16日以90年
    度戒毒偵字第192號為不起訴處分確定；復於90年間再因施
    用第一級毒品海洛因，經臺灣板橋地方法院以90年毒聲字第
    3472號裁定令入戒治處所施以強制戒治，由臺灣板橋地方法
    院檢察署檢察官以91年度戒執緝二字第360號（原審誤植為
    260號）執行強制戒治，於92年12月4日執行戒治期滿。詎甲
    ○○猶不知悔改，迄未戒除毒癮，復基於施用第一級毒品海
    洛因犯意，於93年12月2日上午某時，在臺北市士林區某工
    地，以將第一級毒品海洛因摻入香菸中吸食之方式，施用海
    洛因一次；另基於施用第二級毒品安非他命之犯意，於93
    年12月2日上午某時，在臺北市士林區某工地，以將第二級
    毒品安非他命以置於鋁箔紙上點火加熱後吸用其煙霧之方式
    ，施用第二級毒品安非他命一次。嗣因甲○○為臺北縣政府
    警察局板橋分局通報協尋之列管毒品人口，經警於93年12月
    2日19時19分（原審誤植為19時21分）強制採集尿液送驗而
    發現上情。
三、案經臺北市政府警察局大同分局移送臺灣板橋地方法院檢察
    署檢察官偵查起訴，被告於原審準備程序就被訴事實為有罪
    之陳述，經原審告知簡式審判程序之旨，並聽取當事人之意
    見後，由原審裁定進行簡式審判程序。
    理  由
一、上揭施用第一級毒品海洛因之事實，業據被告於原審及本院
    審理時坦承不諱；施用第二級毒品安非他命部分，亦據被告
    於原審直承不諱，又查：被告於93年12月02日19時19分所採
    尿液，經臺灣尖端先進生技醫藥股份有限公司以ＥＩＡ酵素
    免疫分析法、氣相層析質譜儀法檢驗之結果，發現呈毒品鴉
    片類及安非他命類陽性反應，有該公司於94年12月15日出具
    之濫用藥物檢驗報告在卷可稽（見94偵毒字第1731號卷第8
    頁），被告上開自白核與事實相符。被告於本院審理時雖否
    認施用第二級毒品安非他命云云。惟按：甲基安非他命經口
    服投與後約百分之七十於24小時內自尿中排出，約百分之九
    十於96小時內自尿中排出，是服用甲基安非他命後，憑尿液
    呈甲基安非他命陽性反應，最長可能不會超過4日；而人體
    施用海洛因經尿液排出之時間，依吸食量多寡、人體代謝功
    能、施用者之年齡及性別有所差異，惟一般而言，施用者在
    26小時內所排出之尿液均有可能被檢出，此分別有行政院衛
    生署藥物食品檢驗局81年2月8日（81）藥檢壹字第1156號函
    、行政院衛生署藥物食品檢驗局（81）藥檢壹字第8114885
    號函可參。此外，對於施毒者尿液之檢驗，若以氣相層析質
    譜儀作藥物及其代謝產物之定性及定量分析，幾乎不會有偽
    陽性反應產生等情，復經行政院國軍退除役官兵輔導委員會
    臺北榮民總醫院83 年4月7日（）北總內字第03059號函釋
    翔實。查：被告於93年12月02日19時19分所採尿液，經臺灣
    尖端先進生技醫藥股份有限公司以ＥＩＡ酵素免疫分析
    法、氣相層析質譜儀法檢驗之結果，發現呈毒品鴉片類及安
    非他命類陽性反應，已如上述，則依上開函示說明，足認被
    告於採尿前96小時內，應有施用安非他命之行為無訛。被告
    嗣後推翻前供否認施用第二級毒品安非他命，要屬卸責之詞
    ，自不足採信。本件事證明確，被告上揭施用第一、二級毒
    品犯行，堪以認定，自應依法論科。
二、查被告前曾因施用毒品案件，經臺灣台北地方法院裁定送觀
    察勒戒後，認有繼續施用毒品傾向，經該院以88年度毒聲字
    第2757號裁定令入戒治處所施以強制戒治，於89年11月4日
    強制戒治期滿，由臺灣台北地方法院檢察署檢察官於90年9
    月16日以90年度戒毒偵字第192 號為不起訴處分確定；復於
    90年間因施用第一級毒品海洛因，經臺灣板橋地方法院以90
    年毒聲字第3472號裁定令入戒治處所施以強制戒治，於92年
    12月4日執行戒治期滿等情，有該不起訴處分書、本院被告
    前案紀錄表在卷足憑，是被告於強制戒治執行完畢釋放後5
    年內再犯本件施用第一級毒品及第二級毒品罪，核被告所為
    係犯毒品危害防制條例第10條第1項施用第一級毒品及同條
    第2項施用第二級毒品罪。其持有第一級毒品海洛因、第二
    級毒品安非他命之低度行為，分別為其施用之高度行為所吸
    收，均不另論罪。另被告所犯上開二罪間，犯意各別，行為
    互殊，應予分論併罰。又被告前曾於民國88年間因違反毒品
    危害防制條例案件，經臺灣臺北地方法院以88年度訴字第
    840號刑事判決判處有期徒刑7月，於89年1月20日確定，於
    89年5月11日入監服刑，同年12月10日執行完畢，此有本院
    被告前案紀錄表可參，其受有期徒刑之執行完畢後，5年以
    內再犯有期徒刑以上本案各罪，為累犯，應依刑法第47 條
    之規定加重其刑。
三、原審以被告罪證明確，適用毒品危害防制條例第10條第1項
    、第2項，刑法第11條前段、第47條、第51條第5款規定，及
    審酌被告素行不佳，多次漠視法令之禁制，恣意濫用毒品戕
    害己身，顯無悔改之意，惟於他人尚無明顯重大危害，及其
    犯後坦承犯行，態度尚佳等一切情狀，分別量處被告有期徒
    刑10月、4月，並定應執行有期徒刑1年。復敘明公訴意旨認
    被告自92年12月間某日起至93年12月2日某時止，另有連續
    施用第一級、第二級毒品之犯行部分，僅有被告於警詢中之
    自白，尚欠缺其他相關證據可資證明，自難僅憑被告單一自
    白即遽認有上開連續施用毒品之犯行，又該部分與被告認罪
    部分因有連續犯之裁判上一罪關係，故不另為無罪之諭知之
    旨。其認事用法及量刑，均無不合。被告雖以身體有病痛，
    為求止痛而不得已吸食海洛因為由，請求輕判云云，然毒品
    危害防制條例第10條第1、2項之施用第一、二級毒品罪，法
    定刑分別為6月以上5年以下、3年以下有期徒刑之罪，被告
    前已有施用毒品前科，經判處有期徒刑7月確定，並已執行
    完畢，本案施用毒品犯罪又屬同種累犯，本應從重量刑，原
    審審酌被告施用第一、二級毒品次數僅各乙次，分別量處有
    期徒刑10月、4月，並定應執行有期徒刑1年，已屬從輕，被
    告執此指摘原審判決不當，為無理由，自應予駁回。
四、台灣板橋地方法院檢察署95年度毒偵字第11號併案意旨略以
    ：被告於94年12月15日又因施用第一級毒品海洛因，為警查
    獲，請求併予審理。惟依被告於94年12月15日偵查訊問筆錄
    所供可知，被告係於查獲前2個月始又開始施用毒品（即94
    年10月中旬），與上述論罪科刑之施用第一級毒品犯罪時間
    ，相隔長達10月，其犯罪時間尚非緊接，應係另行起意所為
    ，自難認與本案具有連續犯之裁判上一罪之關係，本院無從
    併予審理，應退回檢察官另行偵處。
據上論斷，應依刑事訴訟法第368條，判決如主文。
本案經檢察官謝英民到庭執行職務。
中    華    民    國    95    年    2    月    21   日
                  刑事第二庭審判長法  官  蔡國在
                                  法  官  王詠寰
                                  法  官  江振義
以上正本證明與原本無異。
施用第一級毒品部分如不服本判決，應於收受送達後十日內向本
院提出上訴書狀，其未敘述上訴之理由者並得於提起上訴後十日
內向本院補提理由書（均須按他造當事人之人數附繕本）。
施用第二級毒品部分，不得上訴。
                                  書記官  劉文美
中    華    民    國    95    年    2     月    21    日
附錄本案論罪科刑法條全文：
毒品危害防制條例第10條
施用第 1 級毒品者，處六月以上五年以下有期徒刑。
施用第 2 級毒品者，處三年以下有期徒刑。


司法院資訊處製作；財團法人民間司法改革基金會備份。
